臺灣新北地方法院板橋簡易庭民事簡易判決
　　　　　　　　　　　　　　　　　 110年度板簡字第1475號

原　　　告　葉靚珝　


被　　　告　高嘉敏　



上列當事人間傷害等案件，原告提起刑事附帶民事訴訟，請求侵
權行為損害賠償，經本院刑事庭裁定（109年度簡附民字第450號
）移送前來，本院於中華民國 110年10月18日言詞辯論終結，判
決如下：
    主      文
被告應給付原告新臺幣■繪U貳仟伍佰陸拾伍元，及自民國一○九
年十二月二十九日起至清償日止，按週年利率百分之五計算之利
息。
原告其餘之訴駁回。
訴訟費用由被告負擔十分之三，餘由原告負擔。
本判決第一項得假執行。
    事實及理由
一、原告主張：兩造為同事，被告於民國109年5月20日15時45分
    許，在兩造任職之址設新北市○○區○○路00號「World
    Gym健身房-永和民權店」，當眾徒手毆打原告，致原告受有
    左部臉頰及頭皮枕部挫傷右側肩部後背部挫傷（下稱系爭傷
    害）。被告並於上揭時地以「破東西」、「破麻」、「跟
    人睡」等語（下稱系爭言論）辱罵原告，足以眨損原告之人
    格及社會評價，並造成原告心理創傷，並因無法與被告一起
    工作，因而離職。原告因系爭傷害而就醫，受有 1,765元之
    醫療費用支出、往返醫院之交通費支出800元、請假5日無法
    上班之薪資損失，共計 5,000元，另因原告受有系爭傷害及
    受被告以系爭不雅言語辱罵，精神受有重大傷害，請求精神
    慰撫金 100,000元。爰依侵權行為之法律關係提起本件訴訟
    ，並聲明：被告應給付原告 107,565元，及自刑事附帶民事
    起訴狀繕本送達翌日起至清償日止，按週年利率5%計算之利
    息。
二、被告則以：關於醫療費用及交通費用部分不爭執，惟工資損
    失為無理由，精神慰撫金則嫌過高，請法院依法審判等語資
    為抗辯。
三、兩造之爭點及論述：
    本件原告主張被告對其有系爭傷害行為及以系爭不雅言語辱
    罵之行為，業經本院刑事庭以109年度簡字第7283號（下稱
    系爭刑案）判處被告犯傷害罪及公然侮辱罪確定，有系爭刑
    案判決附卷可參（見本院卷第13頁），自堪信為真實。惟被
    告就原告請求之損害賠償數額有所爭執，並以前揭情詞置辯
    ，是本件應審究者厥為：被告應給付之損害賠償項目及數額
    為若干？茲析述如后：
  1.醫療費用部分：
    原告主張因系爭傷害而就醫，受有1,765元之醫療費用支出
    業據提出耕莘醫院診斷證明書暨醫療費用收據為憑，且為被
    告所不爭執，原告此部分主張，洵為有據。
  2.交通費部分：
    原告主張因系爭傷害而就醫，受有往返醫院之交通費損失80
     0元，此部分既為被告所不爭執，復審酌上開費用亦無顯不
    合理之處，應認原告此部分主張，亦屬有據。
 　3.工作損失部分：
    原告主張不能工作受有5日薪資損失共計5,000元，惟依原告
    於110年10月18日言詞辯論時所述，此係指請假前往法院、
    看病等等情事，並非因系爭傷害須休養　5日等語（見本院
    卷第84頁），復原告未能提出因病而請假就醫之證明以實其
    說，又關於開庭所請假之損失核屬原告為保護其權益所支出
    之訴訟成本，與被告上開侵權行為間，難認有相當因果關係
    存在，是原告此部分請求，難認有據。
　4.精神慰撫金部分：
    按不法侵害他人之人格權，被害人受有非財產上損害，請
    求加害人賠償相當金額之慰撫金時，法院對於慰撫金之量定
    ，應斟酌實際加害情形、所造成之影響、被害人痛苦之程度
    、兩造之身分地位、經濟情形及其他各種狀況，以核定相當
    之數額。查原告因被告系爭傷害行為及以系爭言論辱罵，而
    受有上開身體損害及名譽權損害，已如前述，堪認原告精神
    上自受有一定程度之痛苦，則其依民法第195條第1項規定，
    請求非財產上損害賠償，洵屬有據。爰審酌原告大學在學中
    ，目前工讀月收入約10,000元；被告大學肄業，現職網路賣
    場商家，月收入28,000元，名下有機車1部等節，業據兩造
    陳明在卷（見本院第84、85頁），另參酌兩造稅務電子閘門
    所得調件明細表所示資力狀況，經綜合考量兩造之關係、身
    分地位、經濟狀況、原告受傷程度、被告之侵權行為態樣暨
    情節等一切情狀，認原告請求100,000元之非財產上損害尚
    屬過高，應核減為30,000元為適當。
　5.綜上，原告得請求之損害賠償數額為32,565元（計算式：1,
 　 765元+800元+30,000元=32,565元）。
四、末按給付無確定期限者，債務人於債權人得請求給付時，經
    其催告而未為給付，自受催告時起，負遲延責任。其經債權
    人起訴而送達訴狀，或依督促程序送達支付命令，或為其他
    相類之行為者，與催告有同一之效力；遲延之債務，以支付
    金錢為標的者，債權人得請求依法定利率計算之遲延利息；
    應付利息之債務，其利率未經約定，亦無法律可據者，週年
    利率為5％，民法第229條第2項、第233條第1項前段及第203
    條分別定有明文。查原告所提刑事附帶民事起訴狀繕本於10
    9年12月28日送達被告之同居人，有本院送達證書可佐（見
    附民卷第13頁），揆諸前揭說明，原告自得請求被告給付自
    該狀送達翌日即109年12月29日起至清償日止，按週年利率5
    ％計算之利息。
五、綜上所述，原告依侵權行為損害賠償之法律關係，請求被告
    給付32,565元，及自民國109年12月29日起至清償日止，按
    週年利率5％計算之利息，為有理由，應予准許。逾此範圍
    之請求，為無理由，應予駁回。
六、本件事證已臻明確，兩造其餘之攻擊防禦方法及所提證據，
    於判決結果不生影響，爰不一一論列，併此敘明。
七、本件原告勝訴部分，係就民事訴訟法第427條第1項訴訟適用
    簡易程序所為被告敗訴之判決，爰依同法第389條第1項第3
    款之規定，職權宣告假執行。
八、訴訟費用負擔之依據：民事訴訟法第79條。本件係刑事附帶
    民事訴訟，由本院合議庭裁定移送民事庭之事件，依刑事訴
    訟法第504條第2項之規定，免納裁判費，依卷內資料，無其
    他訴訟費用，是本件暫無應確定之訴訟費用額，惟將來仍非
    無可能產生其他訴訟費用，或顯現已產生之訴訟費用，仍依
    法諭知訴訟費用負擔之依據，併此敘明。
中　　華　　民　　國　 110　　年　　10　　月　　29　　日
                  臺灣新北地方法院板橋簡易庭
                              法  官  吳孟竹
以上正本係照原本作成。
如不服本判決，應於送達後20日內，向本院提出上訴狀並表明上
訴理由，如於本判決宣示後送達前提起上訴者，應於判決送達後
20日內補提上訴理由書（須附繕本）。
如委任律師提起上訴者，應一併繳納上訴審裁判費。
中　　華　　民　　國　 110　　年　　10　　月　　29　　日
                              書記官  呂亞馨